【裁判字號】    87,上訴,1055
【裁判日期】    890518
【裁判案由】    毒品危害防制條例
【裁判全文】
臺灣高等法院臺南分院刑事判決                  八十七年度上訴字第一五五號
      上  訴  人
      即  被  告  甲  ○  ○
右上訴人因違反毒品危害防制條例案件，不服臺灣臺南地方法院八十七年度訴字第三
八五號中華民國八十七年四月二十三日第一審判決（起訴案號：臺灣臺南地方法院檢
察署八十七年度偵字第一八三五號；移送併案審理案號：八十七年度偵字六一二五號
、八十八年度偵字第九三六七號、八十八年度毒偵字第一三九、一六四號），提起上
訴，本院判決如左：
      主      文
原判決撤銷。
甲○○連續施用第一級毒品，累犯，免刑。
扣案海洛因壹公克 (含袋）沒收併銷燬之，注射針筒壹支沒收。
      事      實
一、甲○○曾於民國（下同）八十一年間因施用毒品罪，經本院判處有期徒刑三年二
    月確定，並於八十五年八月十七日執行完畢。竟仍不知悔改，復基於概括之犯意
    於八十六年十二月十一日（原審誤為一日）在其住處台南縣善化鎮什乃里一鄰十
    四號之三，以將毒品海洛因摻水注射之方法施用毒品海洛因一次，嗣於同年十二
    月十三日下午十九時左右，在台南縣警察局善化分局為警採其尿液送驗查獲。又
    於八十七年三月十五日至同年五月二十日在同上住處，以同上方法平均每天施用
    毒品海洛因一次，嗣於同年五月二十日上午十時十分左右，為台南縣警察局善化
    分局查獲，並扣得其所有供施用毒品用之注射針筒乙支、海洛因毒品乙小包（含
    袋重一公克）。又於本院裁定停止戒治付保護管束期間於八十八年六月二十八日
    至台灣台南地方法院檢察署觀護人室報到，觀護人將其採尿送驗，結果呈嗎啡陽
    性反應。又於同年七月十五日十六時二十分在台南市○○路忠義國小前，為警發
    現可疑，經採其尿液送請臺南市衛生局檢驗結果，呈陽性嗎啡反應。又於本院裁
    定停止戒治付保護管束期間於八十八年八月四日至台灣台南地方法院檢察署觀護
    人室報到，觀護人將其採尿送驗，結果呈嗎啡陽性反應。
二、案經臺南縣警察局善化分局及臺南市警察局移送臺灣臺南地方法院檢察署檢察官
    偵查起訴暨請求併案審理。嗣由本院裁定送臺灣臺南看守所附設勒戒所觀察、勒
    戒後，認有繼續施用毒品之傾向，再裁定令入臺南戒治所施以強制戒治，已執行
    期滿。
      理      由
一、右揭事實，業據上訴人即被告甲○○於原審審理中坦承不諱，而被告為警查獲時
    所採集之尿液送驗結果有嗎啡陽性反應，有台南縣衛生局尿液檢驗成績書一紙在
    卷可稽，至被告於八十七年五月二十日、八十八年六月二十八日、八十八年七月
    十五日、八十八年八月四日（移送併案審理案號：八十七年度偵字六一二五號、
    八十八年度偵字第九三六七號、八十八年度毒偵字第一三九、一六四號），為警
    查獲當日及向觀護人室報到時所採集尿液，經送檢驗結果，均有嗎啡陽性反應，
    依序有法務部調查局八十七年七月十五日000000000號鑑定通知書、長
    榮管理學院八十八年七月十四日尿液檢驗報告、臺南市衛生局八十八年七月二十
    三日 ()南市衛驗字第三八０七三九號檢驗成績書、長榮管理學院八十八年八
    月十七日尿液檢驗報告各一紙在卷可憑，事證明確，犯行堪以認定。雖未於起訴
    書載及，惟經本院審理結果，前述未載及部分與起訴書已載及部分具有連續犯裁
    判上一罪關係，亦為起訴效力所及，本院自應一併審酌，併予明。
二、被告行為後，毒品危害防制條例已於八十七年五月二十日公佈施行，以之與行為
    時之舊法即肅清煙毒條例相比較，裁判時之新法即毒品危害防制條例之規定較有
    利於被告，自應適用新法。核被告所為，係犯毒品危害防制條例第十條第一項之
    罪。其先後多次施用犯行，時間緊接，所犯構成犯罪要件亦復相同，顯係出於概
    括之犯意為之，為連續犯。被告施用毒品前非法持有海洛因之低度行為，已為施
    用之高度行為所吸收，不另論罪。又移送併辦部份雖未於起訴書記載，惟此部分
    與起訴書已記載部分具有連續犯裁判上一罪關係，亦為起訴效力所及，本院自應
    一併審理。又被告於八十一年間因違反肅清煙毒條例案件，經法院判處有期徒刑
    三年二月確定，於八十五年八月十七日執行完畢，有本院被告全國前案紀錄表可
    稽，其於有期徒刑執行完畢後，五年以內再犯本罪，為累犯，依法加重其刑（惟
    免刑無加重規定）。被告經本院於八十七年七月七日裁定送台南看守所附設勒戒
    所觀察、勒戒後，認有繼續施用毒品之傾向，復經本院於八十七年八月二十一日
    裁定令入戒治處所施以強制戒治壹年，茲已執行期滿，有台南戒治所通知書附卷
    可稽，依法應為免刑之判決。
三、原審予以論罪科刑固非無見，惟對於法律之變更未及比較適用，併案審理部分不
    及審理及未洽，被告上訴意旨，指摘原判決不當，為有理由，自應由本院撤銷改
    判，依法為免刑之判決。扣案海洛因一包（毛重一公克），為第一級毒品，依法
    宣告沒收銷燬之，注射針筒一支為被告所有供犯罪所用之物，併依法宣告沒收。
四、被告經合法傳喚，無正當理由不到庭，不待其陳述，逕行判決。
據上論斷，應依刑事訴訟法第三百六十九條第一項前段、第三百六十四條、第三百七
十一條、第二百九十九條第一項但書，毒品危害防制條例第十條第一項、第二十三條
第一項、第三十五條第三款、第十八條第一項，刑法第十一條前段、第二條第一項前
段、第五十六條、第四十七條、第三十八條第一項第二款，判決如主文。
本案經檢察官楊秀美到庭執行職務。
中    華    民    國      八十九      年      五      月      十八      日
                                  臺灣高等法院臺南分院刑事第二庭
                                      審判長法官
                                            法官
                                            法官
得上訴。


司法院資訊處製作；財團法人民間司法改革基金會備份。
